# 会计准则解释 15 号列报追溯调整

提问人：scx252 时间：2022-04-17 09:34:58
您好！会计准则解释 15 号对于在建工程完工转资前的试运行收入规定，自 2022 年 1 月 1 日起执行。对 2022 年 1 月 1 日的报表数据及可比最早期间的影响数要追溯列报。在出具 2021 年度会计报告时，是否需要将相关影响数作为会计政策变更并按追溯调整后的数据列报2020.12.31、2021.12.31及 2021 年度、 2020 年度的会计报表数据？还是2021.12.31及相关数据还是按原报表数据列报。该项变更作为 2022 年度数据及可比期间数据追溯列报。

回答人：chenyiwei
该解释在 2021 年年报中不应提前执行，应该是在编制 2022 年年报时才调整（包括对比较数据的追溯调整）。也就是你的后一种理解“2021.12.31及相关数据还是按原报表数据列报。该项变更作为 2022 年度数据及可比期间数据追溯列报”。